臺灣高等法院高雄分院刑事裁定
110年度毒抗字第509號
抗  告  人  
即被告      鄭天寶


上列抗告人因聲請觀察勒戒案件，不服臺灣高雄地方法院中華民
國110年12月7日裁定(110年度毒聲字第948號)，提起抗告，本院
裁定如下：
    主  文
抗告駁回。
    理  由
一、本件抗告意旨略以：抗告人即被告鄭天寶（下稱被告）因以
    前沒工作、沒錢就煩，朋友拿毒品給我，說一吸就不會煩，
    結果一吸就完了。現在我有工作了，不會煩，不會去踫，好
    不容易找到適合我、又固定的工作，我很珍惜，如進去觀察
    勒戒，出來又沒有工作，不知道又要找多久才能找到適合又
    固定的工作，拜託檢察官能讓我附條件完成戒癮之緩起訴處
    分，讓我一邊工作還可照顧家人，一邊戒毒癮。現在我有固
    定工作，我喜歡這份工作，全心全意投入這份工作，我不想
    失去這份工作，拜託檢察官，我會配合云云。
二、按民國109 年7 月15日增訂施行之毒品危害防制條例第35條
    之1 第1 款及第2 款前段規定，施行前犯第10條之罪之案件
    ，於修正施行後，偵查中，由檢察官依修正後規定處理；審
    判中，由法院依修正後規定處理。是犯第10條之罪者，不論
    係修正前後，均應依新法規定處理。又按犯毒品危害防制條
    例第10條之罪者，檢察官應聲請法院裁定，令被告入勒戒處
    所觀察、勒戒，其期間不得逾2 月；依前項規定為觀察、勒
    戒或強制戒治執行完畢釋放後，3 年後再犯第10條之罪者，
    適用本條前2 項之規定，毒品危害防制條例第20條第1 項、
    第3 項分別定有明文。而上開所謂「3 年後再犯」，只要本
    次再犯（不論修正施行前、後）距最近1 次觀察、勒戒或強
    制戒治執行完畢釋放，已逾3 年者，即該當之，不因其間有
    無犯第10條之罪經起訴、判刑或執行而受影響（最高法院刑
    事大法庭109 年度台上大字第3826號裁定意旨參照）。
三、經查，被告於110年9月18日晚上6時許，在高雄市○○區○○路0
    00巷0號2樓友人住處施用第二級毒品甲基安非他命等情，已
    據被告於警訊、檢察官偵查中及原審審理時供認不諱。又被
    告為警查獲後於110年9月22日晚上8時許採集其尿液，經送
    檢驗結果，確呈安非他命及甲基安非他命陽性反應，有勘察
    採證同意書、高雄市政府警察局三民第一分局毒品案嫌疑人
    尿液代碼與姓名對照表（尿液代碼：G108-300）、正修科技
    大學超微量研究科技中心108 年10月8 日尿液檢驗報告（原
    始編號：G108-300）在卷可佐，足認被告上開任意性自白與
    事實相符。本件事證明確，被告於前揭時間施用甲基安非他
    命之事實，堪可認定。依上開說明，原審因認檢察官之聲請
    為正當，並說明被告此次雖於前述毒品危害防制條例修正施
    行前所犯，雖被告於前觀察勒戒後，又因施用毒品多次被法
    院判處有期徒刑確定並執行完畢，然依首揭說明，檢察官就
    此次施用毒品犯行已適用修正後即現行毒品危害防制條例之
    規定向法院聲請觀察、勒戒，原審法院自應依修正後之毒品
    危害防制條例規定處理等旨。原審因而依毒品危害防制條例
    第20條第1項之規定，裁定被告施用第二級毒品，令入勒戒
    處所觀察、勒戒，其期間不得逾2月，經核並無不合。被告
    以已有固定工作不宜進去觀察勒戒之個人因素要工作提起抗
    告，請求改以附條件緩起訴予以處理云云，而指摘原裁定不
    當，為無理由，應予駁回。
據上論結，應依刑事訴訟法第412條，裁定如主文。
中　　華　　民　　國　　110 　年　　12　　月　　30　　日
                  刑事第一庭    審判長法  官  簡志瑩
                                      法  官  林家聖
                                      法  官  惠光霞
以上正本證明與原本無異。
不得再抗告。
中　　華　　民　　國　　110 　年　　12　　月　　30　　日
                                      書記官  黃月瞳